臺灣高雄地方法院刑事判決　　　　　　 96年度簡上字第583號
上　訴　人　臺灣高雄地方法院檢察署檢察官
被　　　告　戊○○
　　　　　　甲○○
　　　　　　　　　　樓
　　　　　　乙○○
　　　　　　丁○○
　　　　　　辛○○
　　　　　　庚○○
　　　　　　丙○○
　　　　　　　　　　樓
上列上訴人因被告詐欺案件，不服本院高雄簡易庭中華民國96年
5 月16日96年度簡字第2179號第一審刑事簡易判決（聲請簡易判
決處刑案號：95年度偵字第21540 號），提起上訴，本院管轄之
第二審合議庭，判決如下：
    主  文
原判決撤銷。
戊○○、甲○○、乙○○、丁○○、辛○○、庚○○、丙○○幫
助犯詐欺取財罪，乙○○處有期徒刑月，戊○○、甲○○、丁○○、辛○○各處有期徒刑伍月，庚○○、丙○○各處有期徒刑
陸月，如易科罰金，均以銀元佰元即新臺幣玖佰元折算壹日，
乙○○減為有期徒刑壹月又拾伍日，戊○○、甲○○、丁○○、
辛○○各減為有期徒刑貳月又拾伍日，庚○○、丙○○各減為有
期徒刑月，如易科罰金，均以銀元佰元即新臺幣玖佰元折算
壹日。
    事   實
一、戊○○、甲○○、乙○○、丁○○、辛○○、庚○○、丙○○（原名林麗枝），均能預見將渠等所有之金融機構帳戶交
    付他人，有可能遭不法份子利用作為詐欺取財犯罪之匯款帳
    戶，以遂行詐欺取財之目的，竟以前開結果之發生，亦不違
    背其本意之幫助犯意，戊○○於民國90年7 月間某日，基於
    幫助他人犯罪之犯意，在不明地點，將其於85年2 月26日所
    開立之高雄鹽埕郵局帳號00000000000000號帳戶存摺、提款
    卡及密碼，交付給姓名年籍不詳之某詐騙集團成員；甲○○
    於91年6 月25日前之91年間某日，在不詳地點，將其於75年
    2 月24日開立之高雄旗津郵局帳號000000000000號帳戶存摺
    、提款卡、密碼交付給姓名年籍不詳之某詐騙集團成員；乙○○於91年6 月27日，在高雄市○○路與和平路附近，將其
    於當日開立之誠泰商業銀行帳號000000000000號帳戶存摺、
    提款卡、密碼交付給姓名年籍不詳綽號「阿福」之某詐騙集
    團成員（男子）；丁○○於91年6 月7 日至6 月26日間之某
    日，在高雄市某處，將其於91年6 月7 日，在高雄新興郵局
    開立，帳號00000000000000號帳戶存摺、提款卡、密碼，交
    付給姓名年籍不詳之某詐騙集團成員；辛○○於91年7 月1
    日，在高雄市某處，將其於當日在誠泰商業銀行開戶，帳號
    000000000000號帳戶存摺、提款卡、密碼，交付給姓名年籍
    不詳之某詐騙集團成員；庚○○於91年7 月1 日至同年7 月
    18日間之某日，在不詳地點，將其於91年7 月1 日，在聯邦
    銀行開戶之帳號000000000000號帳戶存摺、提款卡、印章、
    密碼交付給姓名年籍不詳之某詐騙集團成員；丙○○於91年
    6 月28日至同年7 月23日間之某日，在不詳地點，將其申設
    之聯邦銀行九如分行帳號000000000000號之帳戶存摺、提款
    卡、密碼交付給姓名年籍不詳之某詐騙集團成員。嗣於91年
    6 月21日，己○○接獲一封署名「威新科技股份有限公司」
    之通知信函，謂己○○刮中該公司所舉辦之刮刮樂，中獎金
    額為新台幣（下同）100 萬元，己○○遂撥電話詢問，對方
    自稱係新威公司財務許主任，指示己○○須先將8 萬元贈與
    稅匯入其助理戊○○之上開郵局帳戶，致己○○誤信中獎陷
    於錯誤，遂於同年6 月24日將8 萬元匯入戊○○上開郵局帳
    戶內；同年6 月25日、7 月10日，該公司1 位自稱胡玉華主
    任之年籍不詳女子，又施以詐術以電話向己○○稱需再繳交
    12 0萬元會員費，己○○陷於錯誤，先於91年6 月25日將30
    萬元、10萬元（共40萬元）匯入甲○○上開郵局帳戶，另於
    91年7 月10日將80萬元匯入乙○○上開銀行帳戶內。同年6
    月26日及7 月8 日，該胡主任又以電話續施以詐術，催請己○○再將10萬元匯入其助理丁○○之上開新興郵局帳戶內，
    致己○○陷於錯誤，於91年6 月26日及91年7 月8 日分別匯
    款6 萬元、4 萬元（共10萬元）至丁○○上開郵局帳戶。同
    年7 月12日該胡主任又提供「康隆外商財務公司」會長顏清
    福之男子電話予己○○，請己○○與該會長接洽，該名顏清
    福會長又對己○○佯稱：「你又中投資香港六合彩金5700萬
    元，請將抽成佣金420 萬元匯入其助理辛○○、伍益德（經
    檢察官另行通緝）、黃志順（另經檢察官簽分偵辦）之銀行
    帳戶內，致己○○陷於錯誤，於91年7 月12日匯入辛○○上
    開誠泰銀行帳戶170 萬元（另匯入伍益德帳戶130 萬元，黃
    志順帳戶120 萬元）；同年7 月18日該名顏會長又提供所謂
    香港派駐該公司督察宋名濤之電話予己○○，經接洽後，該
    名宋名濤督察指示己○○將320 萬元之分紅金，匯入其助理
    庚○○之上開聯邦銀行帳戶內，致己○○陷於錯誤，於91年
    7 月18日匯款共320 萬元入庚○○上開聯邦銀行帳戶；91年
    7 月23日該督察又以電話催促己○○補繳中香港六合彩彩金
    之稅金191 萬元，並請將款項匯入其助理林麗枝（改名丙○○）之聯邦銀行帳戶內，己○○不疑有他陷於錯誤，於91年
    7 月23日匯款191 萬元至林麗枝（改名丙○○）上開聯邦銀
    行帳戶內。詎事後己○○以電話聯絡該公司人員辦理領獎事
    宜，均藉故拖延，嗣即失去聯絡，己○○至此始知受騙。
二、案經己○○訴請臺灣高雄地方法院檢察署檢察官聲請簡易判
    決處刑。
    理   由
壹、程序部分：
一、按被告經合法傳喚，無正當之理由不到庭者，得不待其陳述
    ，逕行判決，刑事訴訟法第371 條定有明文。次按對於簡易
    判決處刑不服而上訴者，得準用上開規定，此觀諸刑事訴訟
    法第455 條之1 第3 項之規定自明。經查，本件被告庚○○
    經本院合法傳喚後，無正當理由未到庭，有送達證書1 紙在
    卷可稽（見本院卷第103 頁），本院爰不待其陳述，而為一
    造辯論判決，合先敘明。
二、本案關於證據能力之認定：
  (一)按被告以外之人（包括證人、鑑定人、告訴人、被害人及共
    同被告等）於審判外之陳述雖不符刑事訴訟法第159 條之1
    至之4 之規定，而經當事人於審判程序同意作為證據，法院
    審酌該言詞陳述或書面陳述作成時之情況，認為適當者，亦
    得為證據；當事人、代理人或辯護人於法院調查證據時，知
    有刑事訴訟法第159 條第1 項不得為證據之情形，而未於言
    詞辯論終結前聲明異議者，視為有前項之同意，同法第159
    條之5 定有明文。立法意旨在於傳聞證據未經當事人之反對
    詰問予以核實，原則上先予排除。惟若當事人已放棄反對詰
    問權，於審判程序中表明同意該等傳聞證據可作為證據；或
    於言詞辯論終結前未聲明異議，基於尊重當事人對傳聞證據
    之處分權，及證據資料愈豐富，愈有助於真實發見之理念，
    且強化言詞辯論主義，使訴訟程序得以順暢進行，上開傳聞
    證據亦均具有證據能力。
  (二)經查，本件證人即告訴人己○○於警詢中所為指述，其性質
    雖屬傳聞證據，且查無符合同法第159 條之1 至之4 之情形
    ，然其所為之上開警詢筆錄內容，業經本院審理時予以提示
    並告以要旨，且各經檢察官及被告等人表示意見，當事人已
    知上述筆錄內容乃傳聞證據，且均未於言詞辯論終結前對該
    筆錄內容異議，依上開規定，已擬制同意其有證據能力，本
    院審酌上開筆錄作成時之情況，亦無不當取供情形，認為以
    之作為本案之證據亦屬適當，衡諸上開說明，自具有證據能
    力。
貳、實體部分：
一、訊據被告戊○○、甲○○、乙○○、丁○○、辛○○均坦承
    上開事實不諱，被告丙○○則矢口否認有幫助詐欺犯行，辯
    稱：我身分證於高雄市小港附近遺失，聯邦銀行九如分行帳
    戶不是我去開戶的云云。經查：
  (一)上揭事實，業據被告戊○○、甲○○、乙○○、丁○○、辛○○於本院審理時坦承不諱（見本院卷第75、129 至131 頁
    ），並經告訴人己○○於警詢中指訴遭詐騙之情節綦詳（見
    警一卷1 、2 頁），復有被害人檢附之郵政國內匯款執據14
    張（見偵一卷第10至23頁）、郵局000000000000號戊○○帳
    戶開戶基本資料、客戶歷史交易清單各1 份（見警一卷第18
    頁、偵三卷第100 頁）、郵局000000000000號甲○○帳戶開
    戶基本資料、客戶歷史交易清單（見警一卷第19頁、偵三卷
    第102 至104 頁）、誠泰商業銀行左營華夏分行0000000000
    000 號帳戶開戶基本資料、誠泰銀行（戶名乙○○）存摺存
    款對帳單（警一卷第41至43頁）、郵局00000000000000號丁○○帳戶開戶基本資料、客戶歷史交易清單（偵二卷第50至
    54頁）、誠泰銀行左營華夏路分行0000000000000 號帳戶辛○○開戶基本資料、誠泰銀行存摺存款對帳單（見警一卷第
    40、44、45頁）、聯邦商業銀行九如分行000000000000號庚○○帳戶開戶基本資料、聯邦銀行91年7 、8 月交易資料（
    警一卷第29至33頁、偵三卷第113 、11 4頁）、聯邦商業銀
    行九如分行00000000 0000 號林麗枝（即丙○○）帳戶開戶
    基本資料、91年6 、7 月交易資料（警一卷第34至38頁、偵
    三卷第115 、116 頁）在卷可稽。
  (二)被告丙○○雖辯稱：我身分證在高雄市小港附近遺失，聯邦
    銀行九如分行帳戶不是我去開戶的，沒有幫助詐欺犯行云云
    。惟查，一般人向銀行申設帳戶必須由本人親自為之，不得
    假手他人，故縱然其身分證遺失，他人亦無法冒其名向銀行
    申設帳戶，且查其開戶資料所留電話00-0000000號及行動電
    話號碼0000000000之用戶，分別為其母黃金鳳及丙○○（林
    麗枝）本人，此有聯邦銀行（戶名林麗枝）開戶資料、中華
    電信（固網市內）資料查詢、遠傳電信用戶查詢資料各1 份
    在卷可稽（見警一卷第34、35頁、偵三卷第118 、123 頁）
    ，若果真其身分證於高雄市小港附近遺失，則拾獲者又何以
    知被告丙○○母親黃金鳳申請之電話號碼及被告丙○○（林
    麗枝）之行動電話號碼。再者，被告丙○○於91年7 月12日
    經通緝到案時交付警員核對之身分證，與上開聯邦銀行91年
    6 月28日開戶時所留存之身分證相同，亦有被告丙○○於91
    年7 月12日經另案通緝時警詢筆錄、身分證影本各1 份在卷
    可憑（見本院卷第137 、138 頁），顯見被告丙○○之身分
    證直至91年7 月12日（已在被告丙○○於聯邦銀行91年6 月
    28日開戶後）仍為被告丙○○持有中，被告丙○○上開所辯
    ：我身分證在高雄市小港附近遺失，聯邦銀行九如分行帳戶
    不是我去開戶的，沒有幫助詐欺犯行云云，為犯後狡辯卸責
    之詞，不足採信。
  (三)被告庚○○經本院合法傳喚，未於本院辯論期日到庭，惟其
    前於警詢、偵訊中固坦承聯邦銀行帳戶為其所親自開立，然
    矢口否認有幫助詐欺犯行，辯稱：我的聯邦銀行存摺、印章
    及提款卡放在機車置物箱內遺失云云。惟查，無論臨櫃提款
    或係以自動提款機提款，均設有密碼，若非被告庚○○告知
    或交付密碼，不法之徒自無從得知。又依一般生活經驗常情
    ，銀行之存摺、印章及提款卡等物係屬個人財務管理之重要
    物品，且申辦帳戶必有所用，按理會將申辦之帳戶存摺、印
    章、提款卡、密碼妥善藏放及保管，豈會將此等重要物品隨
    便置於機車置物箱內，更無將密碼與提款卡同處存放之理，
    否則密碼之設定即失其意義。又以現今自動提款機之普遍，
    提款亦僅需攜帶提款卡即可，被告庚○○又何需將存摺、印
    章一併攜帶置於機車置物箱內？再者，被告庚○○若果係遭
    竊上開聯邦銀行帳戶存摺、印章、提款卡，衡諸常情為避免
    帳戶落入歹徒手中被利用為犯罪之工具及帳戶內之存款遭盜
    領，自應當立即辦理掛失及報警，然被告庚○○竟未向聯邦
    銀行辦理掛失停用，亦未報警，足見被告庚○○係提供銀行
    帳戶給他人使用，始與實情相符，其上開所辯，與常情相悖
    ，為犯後卸責之詞，不足採信。
  (四)按金融帳戶為個人之理財工具，而政府開放金融業申請設立
    後，金融機構大量增加，一般民眾皆可以存入最低開戶金額
    之方式自由申請開設金融帳戶，並無任何特殊之限制，因此
    一般人申請存款帳戶極為容易而便利，且得同時在不同金融
    機構申請多數存款帳戶使用，並無使用他人帳戶之必要，此
    為一般日常生活所熟知之常識，故除非充作犯罪使用，並藉
    此躲避警方追緝，一般正常使用之存款帳戶，並無向他人借
    用、租用或購買帳戶存摺、金融卡、印章之必要，亦應為一
    般生活所應有之認知。何況，金融存款帳戶，攸關存戶個人
    財產權益，專屬性甚高，衡諸常理，若非與本人有密切關係
    ，不可能提供個人帳戶供他人使用，縱有交付個人帳戶予他
    人使用之特殊情形，亦必會瞭解他人使用帳戶之目的始行提
    供，參以坊間報章雜誌及新聞媒體，對於以簡訊、電話等方
    式通知中獎或如退稅等其他類似之不法詐騙方法及不法份子
    經常收購他人存款帳戶，以隱匿渠等詐欺取財犯罪之不法行
    徑，規避檢警等執法人員之查緝，類此在社會上層出不窮之
    案件，亦迭經報導及再三批露，被告戊○○等7 人均為心智
    健全之成年人，自能預見將郵局、銀行之帳戶提供給他人，
    有可能遭他人利用為與財產有關之犯罪工具，竟仍提供給他
    人使用，足認被告戊○○等7 人確有幫助他人實施詐欺犯罪
    之不確定故意甚明。
  (五)綜上所述，被告戊○○、甲○○、乙○○、丁○○、辛○○
    於本院審理時之自白與事實相符，堪信為真實，被告庚○○
    、丙○○上開所辯，為犯後飾卸之詞，均不足採信，本案事
    證明確，被告戊○○等7 人犯行洵堪認定，應予依法論罪科
    刑。
二、按刑法上之幫助犯，係對於犯罪與正犯有共同之認識，而以
    幫助之意思，對於正犯資以助力，而未參與實施犯罪之行為
    者而言。是以，如未參與實施犯罪構成要件之行為，且係出
    於幫助之意思提供助力，即屬幫助犯，而非共同正犯。本案
    被告戊○○等7 人基於幫助之故意，提供渠等郵局、銀行帳
    戶之存摺、提款卡、密碼等給他人，雖然使得不法份子得基
    於詐欺取財之犯意，向告訴人己○○詐取財物，並以被告戊○○等7 人所提供之上開郵局、銀行帳戶供作指定匯款之帳
    戶，規避檢警機關之追緝，以遂行詐欺取財之犯行，然被告
    戊○○等7 人提供帳戶供人使用之行為，並不等同於向告訴
    人施以欺罔之詐術行為，且亦無證據證明被告戊○○等7人
    有參與詐欺取財犯行之構成要件行為，衡諸前揭說明，自應
    論以幫助犯。又按行為後法律有變更者，適用行為時之法律
    。但行為後之法律有利於行為人者，適用最有利於行為人之
    法律，刑法第2 條第1 項定有明文。另於比較時應就罪刑有
    關之共犯、未遂犯、想像競合犯、牽連犯、連續犯、結合犯
    ，以及累犯加重、自首減輕暨其他法定加減原因（如身分加
    減）與加減比例等一切情形，本於統一性及整體性原則，綜
    其全部罪刑之結果而為比較。又新法第2 條第1 項之規定，
    係規範行為後「法律變更」所生新舊法比較適用之準據法。
    故如新舊法處罰之輕重相同（無有利、不利情形，如刑法第
    30條之文字修正、第55條但書、第59條實務見解之明文化、
    第26條未遂犯得減輕其刑之規定移列第25條等），即無比較
    適用之問題，非此條所指之法律有變更，即無本條之適用，
    應依一般法律適用原則，適用裁判時法（最高法院民國95
    年5 月23日第8 次刑事庭會議、95年11月7 日刑事庭會議決
    議意旨參照）。查被告戊○○等7 人行為後，如附表一所示
    之法律業經變更，並於95年7 月1 日施行，玆經比較結果，
    裁判時法並未較為有利，從而應依刑法第2 條第1 項前段規
    定，適用行為時法。
三、核被告戊○○、甲○○、乙○○、丁○○、辛○○、庚○○
    、丙○○所為，均係犯刑法第30條第1 項、第339 條第1 項
    之幫助詐欺取財罪。又被告戊○○等7 人均係幫助犯，衡諸
    渠等犯罪情節，爰均依刑法第30條第2 項規定，按正犯之刑
    減輕之。
四、被告戊○○等7 人犯罪事證明確，原審予以論罪科刑，固非
    無見，惟查：(一)中華民國96年罪犯減刑條例已於96年7 月4
    日總統公布，並於同年月16日施行，本件自應依該條例規定
    減刑，原審未及審酌，尚有未洽；(二)告訴人遭詐騙後匯入被
    告庚○○、丙○○帳戶之金額分別高達320 萬元、191 萬元
    ，且被告庚○○、丙○○犯後仍飾詞否認犯行，顯乏悔意，
    ，是檢察官上訴意旨就被告庚○○、丙○○部分指摘原審量
    刑過輕，亦為有理由。至被告戊○○、甲○○、乙○○、丁○○、辛○○部分，本院審酌渠等犯後於本院審理時均已知
    錯坦承犯行，且告訴人受騙匯入渠等帳戶之金額亦均較匯入
    被告庚○○、丙○○帳戶金額為低，認原審量刑尚堪稱妥適
    ，併予敘明。綜上，原審判決未及適用中華民國96年罪犯減
    刑條例減刑及有如前所述未治之處，自應由本院將原判決全
    部撤銷，並自為判決。爰審酌當今不法份子詐騙手法不斷翻
    新，行徑猖獗，惟為避免追查，均以使用人頭帳戶以達其詐
    取財物之手法，嚴重危害人與人間互信基礎及社會安寧秩序
    ，被告戊○○等7 人提供渠等郵局、金融帳戶資料與他人，
    使不法份子藉此方式，輕易於詐騙後取得財物，致檢警難以
    追緝，助長詐騙之犯罪風氣，且因而致告訴人受騙損失如事
    實欄所載金錢，行為殊不可取，另衡被告戊○○、甲○○、
    乙○○、丁○○、辛○○犯後已知錯坦認犯行，態度尚佳，
    被告庚○○、丙○○犯後猶飾詞否認犯行，難認已有知錯悔
    改之意及被告戊○○等7 人犯罪之動機、目的、前科素行、
    手段、所生危害、智識程度、生活狀況等一切情狀，分別量
    處如主文所示之刑，並諭知易科罰金之折算標準。又查被告
    戊○○等7 人犯罪行為時間，均係在96年4 月24日以前，核
    均符中華民國96年罪犯減刑條例第2 條第1 項第3 款規定，
    應減其宣告刑二分之一如主文所示，並均再諭知易科罰金之
    折算標準，以資懲戒。
據上論斷，應依刑事訴訟法第455 條之1 第1 項、第3 項、第36
9 條第1 項前段、第364 條、第371 條、第299 條第1 項前段，
刑法第2 條第1 項前段、第30條第1 項前段、第2 項、第339 條
第1 項、第41條第1 項前段（行為時），刑法施行法第1 條之1
第1 項、第2 項前段、罰金罰鍰提高標準條例第2 條（行為時）
，現行法規所定貨幣單位折算新臺幣條例第2 條，中華民國96年
罪犯減刑條例第2 條第1 項第3 款、第7 條、第9 條，判決如主
文。
本案經檢察官壬○○到庭執行職務。
中　　華　　民　　國　　96　　年　　9 　　月　　12    日
                  鳳山刑事第一庭審判長法　官  黃三友
                                      法  官  陳盈吉
                                      法  官  林永村
不得上訴。
以上正本證明與原本無異。
中　　華　　民　　國　　96　　年　　9 　　月　　12　　日
　　　　　　　　　　　　　　　　　　　書記官  李祥銘
附表一：
┌──┬───────┬───────┬───────┬────┐
│比較│行為時法（95年│裁判時法（95年│比較結果      │備註    │
│內容│7 月1 日前之刑│7 月1 日生效之│              │        │
│    │罰法律）      │刑罰法律）    │              │        │
├──┼───────┼───────┼───────┼────┤
│刑法│罰金：（銀元）│罰金：新臺幣10│裁判時法罰金刑│上開修正│
│第33│1 元以上。    │00元以上，以百│之最低度刑提高│影響刑法│
│條第│              │元計算之。    │為新臺幣1000元│第339 條│
│5 款│              │              │。是以行為時法│第1 項中│
│    │              │              │較有利於被告。│關於罰金│
│    │              │              │              │刑最低度│
│    │              │              │              │。      │
├──┼───────┼───────┼───────┼────┤
│易科│刑法第41條第1 │刑法第41條第1 │裁判時法刪除易│        │
│罰金│項：犯最重本刑│項：犯最重本刑│科罰金時，需具│        │
│之宣│為5 年以下有期│為5 年以下有期│備「因身體、教│        │
│告及│徒刑以下之刑之│徒刑以下之刑之│育、職業或家庭│        │
│折算│罪，而受6 個月│罪，而受6 個月│之關係或其他正│        │
│標準│以下有期徒刑或│以下有期徒刑或│當事由，執行顯│        │
│    │拘役之宣告，因│拘役之宣告者，│有困難者」之限│        │
│    │身體、教育、職│得以新臺幣1,00│制，似以裁判時│        │
│    │業、家庭之關係│0 元、2,000元 │法對被告有利；│        │
│    │或其他正當事由│或3,000元折算 │惟觀今司法實務│        │
│    │，執行顯有困難│1 日，易科罰金│對於被告是否宣│        │
│    │者，得以1 元以│。但確因不執行│告得易科罰金，│        │
│    │上3 元以下折算│所宣告之刑，難│實無以「因身體│        │
│    │1 日，易科罰金│收矯正之效，或│、教育、職業或│        │
│    │。但確因不執行│難以維持法秩序│家庭之關係或其│        │
│    │所宣告之刑，難│者，不在此限。│他正當事由，執│        │
│    │收矯正之效，或│              │行顯有困難者」│        │
│    │難以維持法秩序│罰金罰鍰提高標│等情狀為考量。│        │
│    │者，不在此限。│準條例第2 條刪│而裁判時法易科│        │
│    │              │除。          │罰金折算標準已│        │
│    │罰金罰緩提高標│              │由銀元100 、20│        │
│    │準條例第2 條前│              │0 、300 元即新│        │
│    │段：依刑法第41│              │台幣300 、600 │        │
│    │條易科罰金或第│              │、900 元，提高│        │
│    │42條第2 項易服│              │為以新台幣1,00│        │
│    │勞役者，均就其│              │0 元、2,000 元│        │
│    │原定數額提高為│              │、3,000 元折算│        │
│    │100 倍折算1 日│              │1 日，綜合觀之│        │
│    │。            │              │，行為時法對被│        │
│    │現行法規所定貨│              │告較為有利。  │        │
│    │幣單位折算新臺│              │              │        │
│    │幣條例第2 條。│              │              │        │
├──┴───────┴───────┴───────┴────┤
│比較結果：                                                    │
│裁判時法並未較有利於被告戊○○等7 人。從而，應依刑法第2 條第1 │
│項前段規定，適用行為時之法律。                                │
└───────────────────────────────┘
附錄本判決論罪科刑適用法條
中華民國刑法第339條
意圖為自己或第三人不法之所有，以詐術使人將本人或第三人之
物交付者，處5 年以下有期徒刑、拘役或科或併科1,000 元以下
罰金。
以前項方法得財產上不法之利益或使第三人得之者，亦同。
前二項之未遂犯罰之。
